【裁判字號】    98,審訴,2976
【裁判日期】    980824
【裁判案由】    毒品危害防制條例
【裁判全文】
臺灣高雄地方法院刑事判決            98年度審訴字第2976號
公  訴  人  臺灣高雄地方法院檢察署檢察官
被      告  甲○○
上列被告因毒品危害防制條例案件，經檢察官提起公訴（98年度
毒偵字第3343號），被告就被訴事實為有罪陳述，經本院告知簡
式審判程序意旨且聽取公訴人及被告之意見後，本院合議裁定由
受命法官獨任依簡式審判程序審理，判決如下：
    主  文
甲○○施用第一級毒品，累犯，處有期徒刑玖月。扣案之第一級
毒品海洛因壹包（檢驗前淨重零點零肆伍公克、檢驗後淨重零點
零參陸公克），沒收銷燬之；又施用第二級毒品，累犯，處有期
徒刑肆月。應執行有期徒刑壹拾壹月，扣案之第一級毒品海洛因
壹包（檢驗前淨重零點零肆伍公克、檢驗後淨重零點零參陸公克
），沒收銷燬之。
    事  實
一、甲○○於民國88年間，因施用毒品案件，經本院裁定送觀察
    勒戒後，認無繼續施用毒品傾向，於88年10月18日出所，並
    經台灣高雄地方法院檢察署檢察官以88年毒偵字第1560號為
    不起訴處分。嗣又因施用毒品案件，經本院依89年度毒聲字
    第134 號裁定送觀察、勒戒後，認有繼續施用毒品之傾向，
    復經本院以89年度毒聲字第712 號裁定令入戒治處所施以強
    制戒治1 年，於90年5 月28日強制戒治期滿執行完畢。又其
    因違反毒品危害防制條例、傷害等案件，分別經本院以92年
    度訴字第1716號、92年度易字第1592號及臺灣高等法院高雄
    分院以93年度上易字第22號判處有期徒刑1 年5 月、7 月、
    10月確定，嗣經定應執行刑有期徒刑2 年8 月確定，於93年
    3 月22日入監執行，95年1 月26日因縮短刑期假釋出監。假
    釋期間，復因竊盜及施用毒品案件，經本院及臺灣高等法院
    高雄分院分別判處有期徒刑8 月、1 年4 月 (公訴人誤認4
    年4 月)、1年，毒品部分經上訴後，最高法院以96年度台上
    字第2535號判決施用第二級毒品部分上訴駁回，施用第一級
    毒品部分撤銷，發回臺灣高等法院高雄分院更審，再經同法
    院以96年度上更(一)字第186 號判處有期徒刑1 年6 月，減為
    有期徒刑9 月確定；上開2 案嗣經減刑並定應執行有期徒刑
    1 年5 月確定，於95年11月1 日入監執行，於97年11月29日
    因縮短刑期執行完畢出監。詎其仍不知悔改，復基於施用第
    一級毒品海洛因之犯意，先於98年5 月25日19時許，在其位
    於高雄縣大寮鄉○○村○○路347 號6 樓之住處內，以將海
    洛因點燃燒烤之方式，非法施用第一級毒品海洛因1 次；同
    日稍後，復基於施用第二級毒品甲基安非他命之犯意，於19
    、20時許，在同一處所，以將第二級毒品甲基安非他命放入
    玻璃球內燒烤之方式，施用第二級毒品甲基安非他命1 次。
    嗣於98年5 月26日15時15許，其駕車行經高雄縣鳥松鄉○○
    街與恆山巷口時，因形跡可疑，為警攔查，而當場在其褲子
    口袋內查獲其所有之毒品海洛因1 小包（驗前淨重0.045 公
    克，驗後淨重0.036 公克），並得其同意採尿送驗後，呈甲
    基安非他命、可待因及嗎啡陽性反應，始悉上情。
二、案經高雄縣政府警察局鳳山分局報請台灣高雄地方法院檢察
    署檢察官偵查起訴。
    理  由
一、本件被告甲○○所犯為死刑、無期徒刑、最輕本刑為3 年以
    上有期徒刑以外之罪，其於準備程序中就被訴事實為有罪之
    陳述，經本院告知簡式審判程序之旨，並聽取當事人意見後
    ，合議庭認宜進行簡式審判程序，爰依刑事訴訟法第273 條
    之1 第1 項規定，裁定本件由受命法官獨任進行簡式審判程
    序，合先敘明。
二、前揭事實，業據被告甲○○於本院準備程序及審理中坦承不
    諱；又其為警查獲時所採尿液經送檢驗結果，呈嗎啡及甲基
    安非他命之陽性反應，有毒品案件嫌犯尿液採集編號對照表
    及台灣科技股份有限公司98年6 月9 日濫用藥物尿液檢驗報
    告各1 份在卷可稽；另扣案之白色粉末1 小包，經送鑑驗結
    果，含海洛因成分（檢驗前淨重0.045 公克、檢驗後淨重0.
    036 公克），有高雄市立凱旋醫院98年6 月23日濫用藥物成
    品檢驗鑑定書1 紙附卷可稽。此外，復有第一級毒品海洛因
    1 包扣案可資佐憑，被告自白與事實相符，本件事證明確，
    被告犯行應堪認定。
三、核被告所為，係犯毒品危害防制條例第10條第1 項之施用第
    一級毒品罪及同條第2 項之施用第二級毒品罪。其持有毒品
    海洛因、甲基安非他命之低度行為，應為施用之高度行為所
    吸收，不另論罪。被告所犯上開2 罪間，犯意各別，罪名互
    異，應分論併罰。又被告因違反毒品危害防制條例、傷害等
    案件，經本院及臺灣高等法院高雄分院分別判處有期徒刑1
    年5 月、7 月、10月確定，嗣並定應執行刑有期徒刑2 年8
    月確定，於93年3 月22日入監執行，95年1 月26日因縮短刑
    期假釋出監。假釋期間，復因竊盜及施用毒品案件，經本院
    及臺灣高等法院高雄分院分別判處有期徒刑8 月、1 年4 月
     ( 公 訴人誤認4 年4 月)、1年，毒品部分經上訴後，最高
    法院以96年度台上字第2535號判決施用第二級毒品部分上訴
    駁回，施用第一級毒品部分撤銷，發回臺灣高等法院高雄分
    院更審，再經同法院以96年度上更(一)字第186 號判處有期徒
    刑1 年6 月，減為有期徒刑9 月確定；上開2 案嗣經減刑並
    定應執行有期徒刑1 年5 月確定，於95年11月1 日入監執行
    ，於97年11月29日因縮短刑期執行完畢之事實，有臺灣高等
    法院被告前案紀錄表1 份在卷可查，其於上開有期徒刑執行
    完畢後5 年內，再犯本件有期徒刑之罪，為累犯，均應依刑
    法第47條第1 項規定，加重其刑。爰審酌被告前曾多次施用
    毒品，並經強制戒治執行完畢，然仍未戒除毒癮，顯見其意
    志不堅，惟念其施用毒品之行為，究屬戕害自己身心，尚未
    危害他人，犯後於本院審理中坦承犯行，犯罪後態度尚可等
    一切情狀，量處如主文所示之刑，並定其應執行之刑。
四、扣案之第一級毒品海洛因1 小包，應依毒品危害防制條例第
    18條第1 項前段之規定，不問屬於被告與否，沒收銷燬之；
    其包裝袋因殘留微量海洛因毒品，而無析離之實益，爰視同
    毒品整體，併依前開規定沒收銷燬之。至鑑驗耗損部分既已
    滅失，毋庸宣告沒收銷燬，併此敘明。
據上論斷，應依刑事訴訟法第273 條之1 第1 項、第299 條第1
項前段，毒品危害防制條例第10條第1 項、第2 項、第18條第1
項前段，刑法第11條、第47條第1 項、第51條第5 款，判決如主
文。
本案經檢察官吳美齡到庭執行職務。
中    華    民    國    98    年    8     月    24    日
                  刑事第十庭  法  官    黃蕙芳
以上正本證明與原本無異。
如不服本判決應於收受判決後10日內向本院提出上訴書狀，並應
敘述具體理由。其未敘述上訴理由者，應於上訴期間屆滿後20日
內向本院補提理由書(均須按他造當事人之人數附繕本)「切勿逕
送上級法院」。
中    華    民    國    98    年    8     月    24    日
                              書記官    黃振祐
附錄本判決論罪科刑之法條：
毒品危害防制條例第十條
施用第一級毒品者，處六月以上五年以下有期徒刑。
施用第二級毒品者，處三年以下有期徒刑。


司法院資訊處製作；財團法人民間司法改革基金會備份。
